pl: Żywność, napoje i tytoń > Żywność > Cukierki i czekolady > Czekolada: Batony i tabliczki czekolady; Orzechy w czekoladzie; Zestawy prezentowe czekoladek; Trufle i praliny czekoladowe; Czekoladki figurkowe; Czekoladki sezonowe i świąteczne
el: Τρόφιμα, ποτά & προϊόντα καπνού > Είδη διατροφής > Καραμέλες & σοκολάτα > Σοκολάτα: Μπάρες και πλάκες σοκολάτας; Ξηροί καρποί με επικάλυψη σοκολάτας; Κουτιά δώρου με σοκολατάκια; Τρούφες και σοκολατάκια; Πρωτότυπα σοκολατάκια και φιγούρες; Εποχιακές και γιορτινές σοκολάτες
hr-HR: Hrana, piće i duhan > Prehrambeni artikli > Slatkiši i čokolade > Čokolade: Čokoladne pločice; Čokoladni orašasti plodovi; Poklon kutije s čokoladom; Čokoladni tartufi i bomboni; Moderne čokolade i čokolade neobičnog oblika; Sezonske i blagdanske čokolade
hu: Élelmiszerek, italok és dohányáru > Élelmiszertételek > Cukorka és csokoládé > Csokoládé: Táblás csokoládék és csokoládészeletek; Csokoládéval bevont magvak; Csokoládé ajándékdobozok; Csokoládétrüffelek és bonbonok; Különleges és figurás csokoládék; Szezonális és ünnepi csokoládék
tr: Yiyecek, İçecekler ve Tütün Mamülleri > Yiyecek Çeşitleri > Şekerleme ve Çikolata > Çikolata: Tablet ve kalıp çikolatalar; Çikolata kaplı kuruyemişler; Hediyelik çikolata kutuları; Çikolatalı trüf ve bonbonlar; Figürlü ve şekilli çikolatalar; Sezonluk çikolatalar ve bayram çikolataları
vi: Thực phẩm, đồ uống và thuốc lá > Hàng thực phẩm > Kẹo và sô cô la > Sô cô la: Sô-cô-la dạng thanh & dạng thỏi; Hạt bọc sô-cô-la; Hộp quà sô-cô-la; Sô-cô-la truffle & bonbon; Sô-cô-la nghệ thuật & tạo hình; Sô-cô-la theo mùa & ngày lễ
pt-BR: Alimentos, bebidas e tabaco > Alimentos > Doces e chocolates > Chocolate: Barras e tabletes de chocolate; Nozes e castanhas cobertas com chocolate; Caixas de chocolate para presente; Trufas de chocolate e bombons; Chocolates temáticos e moldados; Chocolates sazonais e comemorativos
fi: Ruoka, juoma ja tupakkatuotteet > Ruokatuotteet > Karkit ja suklaa > Suklaa: Suklaapatukat ja -levyt; Suklaakuorrutetut pähkinät; Suklaarasiat; Suklaatryffelit ja -konvehdit; Erikois- ja muotosuklaat; Kausi- ja juhlasuklaat
lt-LT: Maistas, gėrimai ir tabakas > Maisto prekės > Saldainiai ir šokoladas > Šokoladas: Šokolado plytelės ir blokai; Šokoladu padengti riešutai; Šokolado dovanų dėžutės; Šokoladiniai triufeliai ir bonbonai; Figūriniai ir teminiai šokoladai; Sezoniniai ir šventiniai šokoladai
it: Cibo, bevande e tabacco > Alimenti > Caramelle e cioccolato > Cioccolato: Barrette e tavolette di cioccolato; Frutta a guscio ricoperta di cioccolato; Confezioni regalo di cioccolatini; Tartufi di cioccolato e bonbon; Cioccolatini sagomati e originali; Cioccolatini stagionali e per le feste
zh-CN: 饮食/烟酒 > 食品 > 糖果与巧克力 > 巧克力: 巧克力条和巧克力块; 巧克力裹坚果; 巧克力礼盒; 松露巧克力和夹心巧克力; 新奇和造型巧克力; 季节性和节日巧克力
th: อาหาร เครื่องดื่ม และยาสูบ > รายการอาหาร > ลูกกวาดและช็อกโกเลต > ช็อกโกแลต: ช็อกโกแลตแท่งและช็อกโกแลตแผ่น; ถั่วเคลือบช็อกโกแลต; ช็อกโกแลตกล่องของขวัญ; ช็อกโกแลตทรัฟเฟิลและบอนบอน; ช็อกโกแลตแฟนซีและช็อกโกแลตรูปทรงต่างๆ; ช็อกโกแลตตามเทศกาล
en: Food, Beverages & Tobacco > Food Items > Candy & Chocolate > Chocolate: Chocolate Bars & Tablets; Chocolate Covered Nuts; Chocolate Gift Boxes; Chocolate Truffles & Bonbons; Novelty & Shaped Chocolates; Seasonal & Holiday Chocolates
ru: Продукты, напитки и табачные изделия > Пищевые продукты > Конфеты и шоколад > Шоколад: Шоколадные батончики и плитки; Орехи в шоколаде; Подарочные наборы шоколада; Шоколадные трюфели и конфеты; Фигурный шоколад; Сезонный и праздничный шоколад
ja: 食品・飲料 > 食品 > お菓子・チョコレート > チョコレート: チョコレートバー・タブレット; チョコレートコーティングナッツ; チョコレートギフトボックス; トリュフ・ボンボンショコラ; ノベルティ・型抜きチョコレート; 季節・ホリデーチョコレート
nl: Eten, drinken en tabak > Voedselitems > Snoep en chocolade > Chocolade: Chocoladerepen en -tabletten; Chocoladenoten; Chocoladecadeaudozen; Chocoladetruffels en bonbons; Chocoladefiguren; Seizoens- en feestdagenchocolade
pt-PT: Comida, bebidas e tabaco > Artigos alimentares > Doces e chocolates > Chocolate: Barras e tabletes de chocolate; Frutos secos com cobertura de chocolate; Caixas de chocolates para oferta; Trufas e bombons de chocolate; Chocolates originais e com formas; Chocolates sazonais e festivos
da: Fødevarer, drikkevarer og tobak > Fødevarer > Slik og chokolade > Chokolade: Chokoladebarer og -plader; Nødder med chokoladeovertræk; Gaveæsker med chokolade; Chokoladetrøfler og fyldte chokolader; Figurchokolade og sjov chokolade; Sæson- og højtidschokolade
sl-SI: Hrana, pijača in tobak > Prehrambeni izdelki > Sladkarije in čokolada > Čokolada: Čokoladne ploščice in tablice; S čokolado obliti oreščki; Darilne škatle s čokolado; Čokoladne kroglice in bonboni; Zanimive in oblikovane čokolade; Sezonske in praznične čokolade
es: Alimentación, bebida y tabaco > Alimentos > Bombones y chocolatinas > Chocolate: Barras y tabletas de chocolate; Frutos secos cubiertos de chocolate; Cajas de regalo de chocolates; Trufas y bombones de chocolate; Chocolates con formas y de novedad; Chocolates de temporada y festivos
fr: Alimentation, boissons et tabac > Aliments > Bonbons et chocolat > Chocolat: Barres et tablettes de chocolat; Noix enrobées de chocolat; Coffrets cadeaux de chocolats; Truffes et bonbons au chocolat; Chocolats moulés et fantaisie; Chocolats saisonniers et de fêtes
cs: Jídlo, pití a tabák > Potraviny > Sladkosti a čokoláda > Čokoláda: Čokoládové tyčinky a tabulky; Ořechy v čokoládě; Čokoládové bonboniéry; Čokoládové lanýže a pralinky; Čokoládové figurky a tvarované čokolády; Sezónní a sváteční čokolády
sk-SK: Potraviny, nápoje a tabakové výrobky > Potraviny > Cukríky a čokoláda > Čokoláda: Čokoládové tyčinky a tablety; Orechy v čokoláde; Čokoládové darčekové boxy; Čokoládové truffles a bonbóny; Netradičné a tvarované čokolády; Sezónne a sviatočné čokolády
zh-TW: 食物、飲料和菸草 > 食品 > 糖果和巧克力 > 巧克力: 巧克力片; 巧克力堅果; 巧克力禮盒; 松露巧克力與夾心巧克力; 造型巧克力; 節慶巧克力
ro-RO: Alimente, băuturi și tutun > Produse alimentare > Bomboane și ciocolată > Ciocolată: Batoane și tablete de ciocolată; Nuci învelite în ciocolată; Cutii cadou cu ciocolată; Trufe și bomboane de ciocolată; Ciocolate decorative și figurine din ciocolată; Ciocolată de sezon și de sărbători
de: Nahrungsmittel, Getränke & Tabak > Lebensmittel > Süßigkeiten & Schokolade > Schokolade: Schokoriegel & Schokoladentafeln; Nüsse mit Schokoladenüberzug; Schokoladen-Geschenkboxen; Schokoladentrüffel & Pralinen; Schokoladenfiguren; Saisonale & festliche Schokolade
nb: Mat, drikkevarer og tobakk > Matvarer > Godteri og sjokolade > Sjokolade: Sjokoladeplater og sjokoladebarer; Sjokoladetrekte nøtter; Sjokoladegaveesker; Sjokoladetrøfler og konfekt; Sjokoladefigurer; Sesong- og høytidssjokolade
sv: Mat, dryck och tobak > Livsmedel > Godis och choklad > Choklad: Chokladkakor & chokladbars; Chokladdragérade nötter; Chokladaskar; Chokladtryfflar & praliner; Figurchoklad; Säsongs- & högtidschoklad
bg-BG: Храна, напитки и тютюневи изделия > Хранителни продукти > Бонбони и шоколад > Шоколад: Шоколадови блокчета и таблетки; Ядки покрити с шоколад; Шоколадови подаръчни кутии; Шоколадови трюфели и бонбони; Нестандартни и оформени шоколадови изделия; Сезонни и празнични шоколади
ko: 식품/음료/담배 > 식품 > 사탕/초콜릿 > 초콜릿: 초콜릿 바 및 태블릿; 초콜릿 코팅 견과류; 초콜릿 선물 상자; 초콜릿 트러플 및 봉봉; 이색 및 특수 모양 초콜릿; 시즌 및 홀리데이 초콜릿